Config:
  hfst:
    Gen: ../../../src/generator-gt-norm.hfst
    Morph: ../../../src/analyser-gt-norm.hfst
  xerox:
    Gen: ../../../src/generator-gt-norm.xfst
    Morph: ../../../src/analyser-gt-norm.xfst

Tests:
  Noun - saje:
    saje+N+Sg+Nom:  saje
    saje+N+Sg+Gen:  saje
    saje+N+Sg+Ill:  saje
    saje+N+Sg+Loc:  sajan
    saje+N+Sg+Com:  saajeest
    saje+N+Sg+Abe:  soijijn
    saje+N+Ess:  sajettáá
    saje+N+Pl+Nom:  saijeen
    saje+N+Pl+Gen:  saijeed
    saje+N+Pl+Acc:  sajeh
    saje+N+Pl+Ill: [soojij, sojij]
    saje+N+Pl+Loc:  soojijd
    saje+N+Pl+Com:  soijijd
    saje+N+Pl+Abe:  soojijn

  Noun - mane:
    mane+N+Sg+Nom:  mane
    mane+N+Sg+Gen:  mane
    mane+N+Sg+Ill:  mane
    mane+N+Sg+Loc:  manan
    mane+N+Sg+Com:  maaneest
    mane+N+Sg+Abe:  monnijn
    mane+N+Ess:  manettáá
    mane+N+Pl+Nom:  manneen
    mane+N+Pl+Gen:  manneed
    mane+N+Pl+Acc:  maneh
    mane+N+Pl+Ill: [moonij, monij]
    mane+N+Pl+Loc:  moonijd
    mane+N+Pl+Com:  monnijd
    mane+N+Pl+Abe:  moonijn

  Noun - iše:
    iše+N+Sg+Nom:  iše
    iše+N+Sg+Gen:  iše
    iše+N+Sg+Ill:  iše
    iše+N+Sg+Loc:  išán
    iše+N+Sg+Com:  iššeest
    iše+N+Sg+Abe:  iššijn
    iše+N+Ess:  išettáá
    iše+N+Pl+Nom:  iššeen
    iše+N+Pl+Gen:  iššeed
    iše+N+Pl+Acc:  išeh
    iše+N+Pl+Ill: [iišij, išij]
    iše+N+Pl+Loc:  iišijd
    iše+N+Pl+Com:  iššijd
    iše+N+Pl+Abe:  iišijn

  Noun - kove:
    kove+N+Sg+Nom:  kove
    kove+N+Sg+Gen:  kove
    kove+N+Sg+Ill:  kove
    kove+N+Sg+Loc:  kován
    kove+N+Sg+Com:  kooveest
    kove+N+Sg+Abe:  kuvvijn
    kove+N+Ess:  kovettáá
    kove+N+Pl+Nom:  kovveen
    kove+N+Pl+Gen:  kovveed
    kove+N+Pl+Acc:  koveh
    kove+N+Pl+Ill: [kuuvij, kuvij]
    kove+N+Pl+Loc:  kuuvijd
    kove+N+Pl+Com:  kuvvijd
    kove+N+Pl+Abe:  kuuvijn

  Noun - njune:
    njune+N+Sg+Nom:  njune
    njune+N+Sg+Gen:  njune
    njune+N+Sg+Ill:  njune
    njune+N+Sg+Loc:  njunán
    njune+N+Sg+Com:  njuuneest
    njune+N+Sg+Abe:  njunnijn
    njune+N+Ess:  njunettáá
    njune+N+Pl+Nom:  njunneen
    njune+N+Pl+Gen:  njunneed
    njune+N+Pl+Acc:  njuneh
    njune+N+Pl+Ill: [njuunij, njunij]
    njune+N+Pl+Loc:  njuunijd
    njune+N+Pl+Com:  njunnijd
    njune+N+Pl+Abe:  njuunijn

  Noun - hadde:
    hadde+N+Sg+Nom:  hadde
    hadde+N+Sg+Gen:  hade
    hadde+N+Sg+Ill:  hade
    hadde+N+Sg+Loc:  haadan
    hadde+N+Sg+Com:  haddeest
    hadde+N+Sg+Abe:  hoddijn
    hadde+N+Ess:  hadettáá
    hadde+N+Pl+Nom:  hadden
    hadde+N+Pl+Gen:  hadded
    hadde+N+Pl+Acc:  hadeh
    hadde+N+Pl+Ill: [hoodij, hodij]
    hadde+N+Pl+Loc:  hoodijd
    hadde+N+Pl+Com:  hoddijd
    hadde+N+Pl+Abe:  hoodijn

  Noun - sappe:
    sappe+N+Sg+Nom:  sappe
    sappe+N+Sg+Gen:  sape
    sappe+N+Sg+Ill:  sape
    sappe+N+Sg+Loc:  saapan
    sappe+N+Sg+Com:  sappeest
    sappe+N+Sg+Abe:  soppijn
    sappe+N+Ess:  sapettáá
    sappe+N+Pl+Nom:  sappen
    sappe+N+Pl+Gen:  sapped
    sappe+N+Pl+Acc:  sapeh
    sappe+N+Pl+Ill: [soopij, sopij]
    sappe+N+Pl+Loc:  soopijd
    sappe+N+Pl+Com:  soppijd
    sappe+N+Pl+Abe:  soopijn

  Noun - litte:
    litte+N+Sg+Nom:  litte
    litte+N+Sg+Gen:  lite
    litte+N+Sg+Ill:  lite
    litte+N+Sg+Loc:  liitán
    litte+N+Sg+Com:  litteest
    litte+N+Sg+Abe:  littijn
    litte+N+Ess:  litettáá
    litte+N+Pl+Nom:  litten
    litte+N+Pl+Gen:  litted
    litte+N+Pl+Acc:  liteh
    litte+N+Pl+Ill: [liitij, litij]
    litte+N+Pl+Loc:  liitijd
    litte+N+Pl+Com:  littijd
    litte+N+Pl+Abe:  liitijn

  Noun - lodde:
    lodde+N+Sg+Nom:  lodde
    lodde+N+Sg+Gen:  lode
    lodde+N+Sg+Ill:  lode
    lodde+N+Sg+Loc:  loodán
    lodde+N+Sg+Com:  loddeest
    lodde+N+Sg+Abe:  luddijn
    lodde+N+Ess:  lodettáá
    lodde+N+Pl+Nom:  lodden
    lodde+N+Pl+Gen:  lodded
    lodde+N+Pl+Acc:  lodeh
    lodde+N+Pl+Ill: [luudij, ludij]
    lodde+N+Pl+Loc:  luudijd
    lodde+N+Pl+Com:  luddijd
    lodde+N+Pl+Abe:  luudijn

  Noun - lanne:
    lanne+N+Sg+Nom:  lanne
    lanne+N+Sg+Gen:  lane
    lanne+N+Sg+Ill:  lane
    lanne+N+Sg+Loc:  laanan
    lanne+N+Sg+Com:  lanneest
    lanne+N+Sg+Abe:  lonnijn
    lanne+N+Ess:  lanettáá
    lanne+N+Pl+Nom:  lannen
    lanne+N+Pl+Gen:  lanned
    lanne+N+Pl+Acc:  laneh
    lanne+N+Pl+Ill: [loonij, lonij]
    lanne+N+Pl+Loc:  loonijd
    lanne+N+Pl+Com:  lonnijd
    lanne+N+Pl+Abe:  loonijn

  Noun - ponne:
    ponne+N+Sg+Nom:  ponne
    ponne+N+Sg+Gen:  pone
    ponne+N+Sg+Ill:  pone
    ponne+N+Sg+Loc:  poonán
    ponne+N+Sg+Com:  ponneest
    ponne+N+Sg+Abe:  punnijn
    ponne+N+Ess:  ponettáá
    ponne+N+Pl+Nom:  ponnen
    ponne+N+Pl+Gen:  ponned
    ponne+N+Pl+Acc:  poneh
    ponne+N+Pl+Ill: [puunij, punij]
    ponne+N+Pl+Loc:  puunijd
    ponne+N+Pl+Com:  punnijd
    ponne+N+Pl+Abe:  puunijn

  Noun - runne:
    runne+N+Sg+Nom:  runne
    runne+N+Sg+Gen:  rune
    runne+N+Sg+Ill:  rune
    runne+N+Sg+Loc:  ruunán
    runne+N+Sg+Com:  runneest
    runne+N+Sg+Abe:  runnijn
    runne+N+Ess:  runettáá
    runne+N+Pl+Nom:  runnen
    runne+N+Pl+Gen:  runned
    runne+N+Pl+Acc:  runeh
    runne+N+Pl+Ill: [ruunij, runij]
    runne+N+Pl+Loc:  ruunijd
    runne+N+Pl+Com:  runnijd
    runne+N+Pl+Abe:  ruunijn

  Noun - cumme:
    cumme+N+Sg+Nom:  cumme
    cumme+N+Sg+Gen:  cume
    cumme+N+Sg+Ill:  cume
    cumme+N+Sg+Loc:  cuumán
    cumme+N+Sg+Com:  cummeest
    cumme+N+Sg+Abe:  cummijn
    cumme+N+Ess:  cumettáá
    cumme+N+Pl+Nom:  cummen
    cumme+N+Pl+Gen:  cummed
    cumme+N+Pl+Acc:  cumeh
    cumme+N+Pl+Ill: [cuumij, cumij]
    cumme+N+Pl+Loc:  cuumijd
    cumme+N+Pl+Com:  cummijd
    cumme+N+Pl+Abe:  cuumijn

  Noun - pille:
    pille+N+Sg+Nom:  pille
    pille+N+Sg+Gen:  pile
    pille+N+Sg+Ill:  pile
    pille+N+Sg+Loc:  piilán
    pille+N+Sg+Com:  pilleest
    pille+N+Sg+Abe:  pillijn
    pille+N+Ess:  pilettáá
    pille+N+Pl+Nom:  pillen
    pille+N+Pl+Gen:  pilled
    pille+N+Pl+Acc:  pileh
    pille+N+Pl+Ill: [piilij, pilij]
    pille+N+Pl+Loc:  piilijd
    pille+N+Pl+Com:  pillijd
    pille+N+Pl+Abe:  piilijn

  Noun - alme:
    alme+N+Sg+Nom:  alme
    alme+N+Sg+Gen:  alme
    alme+N+Sg+Ill:  alme
    alme+N+Sg+Loc:  aalman
    alme+N+Sg+Com:  almeest
    alme+N+Sg+Abe:  olmijn
    alme+N+Ess:  almettáá
    alme+N+Pl+Nom:  almen
    alme+N+Pl+Gen:  almed
    alme+N+Pl+Acc:  almeh
    alme+N+Pl+Ill: [oolmij, olmij]
    alme+N+Pl+Loc:  oolmijd
    alme+N+Pl+Com:  olmijd
    alme+N+Pl+Abe:  oolmijn

  Noun - aske:
    aske+N+Sg+Nom:  aske
    aske+N+Sg+Gen:  aske
    aske+N+Sg+Ill:  aske
    aske+N+Sg+Loc:  aaskan
    aske+N+Sg+Com:  askeest
    aske+N+Sg+Abe:  oskijn
    aske+N+Ess:  askettáá
    aske+N+Pl+Nom:  asken
    aske+N+Pl+Gen:  asked
    aske+N+Pl+Acc:  askeh
    aske+N+Pl+Ill: [ooskij, oskij]
    aske+N+Pl+Loc:  ooskijd
    aske+N+Pl+Com:  oskijd
    aske+N+Pl+Abe:  ooskijn

  Noun - pispe:
    pispe+N+Sg+Nom:  pispe
    pispe+N+Sg+Gen:  pispe
    pispe+N+Sg+Ill:  pispe
    pispe+N+Sg+Loc:  piispán
    pispe+N+Sg+Com:  pispeest
    pispe+N+Sg+Abe:  pispijn
    pispe+N+Ess:  pispettáá
    pispe+N+Pl+Nom:  pispen
    pispe+N+Pl+Gen:  pisped
    pispe+N+Pl+Acc:  pispeh
    pispe+N+Pl+Ill: [piispij, pispij]
    pispe+N+Pl+Loc:  piispijd
    pispe+N+Pl+Com:  pispijd
    pispe+N+Pl+Abe:  piispijn

  Noun - nijbe:
    nijbe+N+Sg+Nom:  nijbe
    nijbe+N+Sg+Gen: [nijbe, niijbe]
    nijbe+N+Sg+Ill: [nijbe, niijbe]
    nijbe+N+Sg+Loc:  niijbán
    nijbe+N+Sg+Com:  nijbeest
    nijbe+N+Sg+Abe:  nijbijn
    nijbe+N+Ess:  nijbettáá
    nijbe+N+Pl+Nom:  nijben
    nijbe+N+Pl+Gen:  njibed
    nijbe+N+Pl+Acc:  nijbeh
    nijbe+N+Pl+Ill: [niijbij, nijbij]
    nijbe+N+Pl+Loc:  niijbijd
    nijbe+N+Pl+Com:  nijbijd
    nijbe+N+Pl+Abe: [nijbijn, (!, ij)]

  Noun - olbe:
    olbe+N+Sg+Nom:  olbe
    olbe+N+Sg+Gen:  olbe
    olbe+N+Sg+Ill:  olbe
    olbe+N+Sg+Loc:  oolbán
    olbe+N+Sg+Com:  olbeest
    olbe+N+Sg+Abe:  ulbijn
    olbe+N+Ess:  olbettáá
    olbe+N+Pl+Nom:  olben
    olbe+N+Pl+Gen:  olbed
    olbe+N+Pl+Acc:  olbeh
    olbe+N+Pl+Ill: [uulbij, ulbij]
    olbe+N+Pl+Loc:  uulbijd
    olbe+N+Pl+Com:  ulbijd
    olbe+N+Pl+Abe:  uulbijn

  Noun - juhle:
    juhle+N+Sg+Nom:  juhle
    juhle+N+Sg+Gen:  juhle
    juhle+N+Sg+Ill:  juhle
    juhle+N+Sg+Loc:  juuhlán
    juhle+N+Sg+Com:  juhleest
    juhle+N+Sg+Abe:  juhlijn
    juhle+N+Ess:  juhlettáá
    juhle+N+Pl+Nom:  juhlen
    juhle+N+Pl+Gen:  juhled
    juhle+N+Pl+Acc:  juhleh
    juhle+N+Pl+Ill: [juuhlij, juhlij]
    juhle+N+Pl+Loc:  juuhlijd
    juhle+N+Pl+Com:  juhlijd
    juhle+N+Pl+Abe:  juuhlijn

  Noun - nartte:
    nartte+N+Sg+Nom:  nartte
    nartte+N+Sg+Gen:  narte
    nartte+N+Sg+Ill:  narte
    nartte+N+Sg+Loc:  naartan
    nartte+N+Sg+Com:  nartteest
    nartte+N+Sg+Abe:  norttijn
    nartte+N+Ess:  nartettáá
    nartte+N+Pl+Nom:  nartten
    nartte+N+Pl+Gen:  nartted
    nartte+N+Pl+Acc:  narteh
    nartte+N+Pl+Ill: [noortij, nortij]
    nartte+N+Pl+Loc:  noortijd
    nartte+N+Pl+Com:  norttijd
    nartte+N+Pl+Abe:  noortijn

  Noun - luŋkke:
    luŋkke+N+Sg+Nom:  luŋkke
    luŋkke+N+Sg+Gen:  luŋke
    luŋkke+N+Sg+Ill:  luŋke
    luŋkke+N+Sg+Loc:  luuŋkán
    luŋkke+N+Sg+Com:  luŋkkeest
    luŋkke+N+Sg+Abe:  luŋkkijn
    luŋkke+N+Ess:  luŋkettáá
    luŋkke+N+Pl+Nom:  luŋkken
    luŋkke+N+Pl+Gen:  luŋkked
    luŋkke+N+Pl+Acc:  luŋkeh
    luŋkke+N+Pl+Ill: [luuŋkij, luŋkij]
    luŋkke+N+Pl+Loc:  luuŋkijd
    luŋkke+N+Pl+Com:  luŋkkijd
    luŋkke+N+Pl+Abe:  luuŋkijn

  Noun - puicce:
    puicce+N+Sg+Nom:  puicce
    puicce+N+Sg+Gen:  pUice
    puicce+N+Sg+Ill:  puice
    puicce+N+Sg+Loc:  puuicán
    puicce+N+Sg+Com:  puicceest
    puicce+N+Sg+Abe:  puiccijn
    puicce+N+Ess:  pUicettáá
    puicce+N+Pl+Nom:  puiccen
    puicce+N+Pl+Gen:  puicced
    puicce+N+Pl+Acc:  pUiceh
    puicce+N+Pl+Ill: [puuicij, pUicij]
    puicce+N+Pl+Loc:  puuicijd
    puicce+N+Pl+Com:  puiccijd
    puicce+N+Pl+Abe:  puuicijn

  Noun - ahe:
    ahe+N+Sg+Nom:  ahe
    ahe+N+Sg+Gen:  ave
    ahe+N+Sg+Ill:  ave
    ahe+N+Sg+Loc:  ahan
    ahe+N+Sg+Com:  avveest
    ahe+N+Sg+Abe:  ovvijn
    ahe+N+Ess:  avettáá
    ahe+N+Pl+Nom:  ahheen
    ahe+N+Pl+Gen:  ahheed
    ahe+N+Pl+Acc:  aveh
    ahe+N+Pl+Ill: [oovij, ovij]
    ahe+N+Pl+Loc:  oovijd
    ahe+N+Pl+Com:  ovvijd
    ahe+N+Pl+Abe:  oovijn

  Noun - lope:
    lope+N+Sg+Nom:  lope
    lope+N+Sg+Gen:  love
    lope+N+Sg+Ill:  love
    lope+N+Sg+Loc:  lopán
    lope+N+Sg+Com:  looveest
    lope+N+Sg+Abe:  luvvijn
    lope+N+Ess:  lovettáá
    lope+N+Pl+Nom:  loppeen
    lope+N+Pl+Gen:  loppeed
    lope+N+Pl+Acc:  loveh
    lope+N+Pl+Ill: [luuvij, luvij]
    lope+N+Pl+Loc:  luuvijd
    lope+N+Pl+Com:  luvvijd
    lope+N+Pl+Abe:  luuvijn

  Noun - kope:
    kope+N+Sg+Nom:  kope
    kope+N+Sg+Gen:  kove
    kope+N+Sg+Ill:  
    kope+N+Sg+Loc:  kopán
    kope+N+Sg+Com:  kooveest
    kope+N+Sg+Abe:  kuvvijn
    kope+N+Ess:  kovettáá
    kope+N+Pl+Nom:  koppeen
    kope+N+Pl+Gen:  
    kope+N+Pl+Acc:  koveh
    kope+N+Pl+Ill: [kuuvij, kuvij]
    kope+N+Pl+Loc:  
    kope+N+Pl+Com:  kuvvijd
    kope+N+Pl+Abe:  kuuvijn

  Noun - tupe:
    tupe+N+Sg+Nom:  tupe
    tupe+N+Sg+Gen:  tuve
    tupe+N+Sg+Ill:  tuve
    tupe+N+Sg+Loc:  tupán
    tupe+N+Sg+Com:  tuuveest
    tupe+N+Sg+Abe:  tuvvijn
    tupe+N+Ess:  tuvettáá
    tupe+N+Pl+Nom:  tuppeen
    tupe+N+Pl+Gen:  tuppeed
    tupe+N+Pl+Acc:  tuveh
    tupe+N+Pl+Ill: [tuuvij, tuvij]
    tupe+N+Pl+Loc:  tuuvijd
    tupe+N+Pl+Com:  tuvvijd
    tupe+N+Pl+Abe:  tuuvijn

  Noun - supe:
    supe+N+Sg+Nom:  supe
    supe+N+Sg+Gen:  suve
    supe+N+Sg+Ill:  
    supe+N+Sg+Loc:  supán
    supe+N+Sg+Com:  suuveest
    supe+N+Sg+Abe:  suvvijn
    supe+N+Ess:  suvettáá
    supe+N+Pl+Nom:  suppeen
    supe+N+Pl+Gen:  
    supe+N+Pl+Acc:  suveh
    supe+N+Pl+Ill: [suuvij, suvij]
    supe+N+Pl+Loc:  
    supe+N+Pl+Com:  suvvijd
    supe+N+Pl+Abe:  suuvijn

  Noun - njihe:
    njihe+N+Sg+Nom:  njihe
    njihe+N+Sg+Gen:  njive
    njihe+N+Sg+Ill:  njive
    njihe+N+Sg+Loc:  njihán
    njihe+N+Sg+Com:  njivveest
    njihe+N+Sg+Abe:  njivvijn
    njihe+N+Ess:  njivettáá
    njihe+N+Pl+Nom:  njihheen
    njihe+N+Pl+Gen:  njihheed
    njihe+N+Pl+Acc:  njiveh
    njihe+N+Pl+Ill: [njiivij, njivij]
    njihe+N+Pl+Loc:  njiivijd
    njihe+N+Pl+Com:  njivvijd
    njihe+N+Pl+Abe:  njiivijn

  Noun - mote:
    mote+N+Sg+Nom:  mote
    mote+N+Sg+Gen:  mođe
    mote+N+Sg+Ill:  mođe
    mote+N+Sg+Loc:  motán
    mote+N+Sg+Com:  moođeest
    mote+N+Sg+Abe:  muuđijn
    mote+N+Ess:  mođettáá
    mote+N+Pl+Nom:  motteen
    mote+N+Pl+Gen:  motteed
    mote+N+Pl+Acc:  mođeh
    mote+N+Pl+Ill: [muuđij, muđij]
    mote+N+Pl+Loc:  muuđijd
    mote+N+Pl+Com:  muđđijd
    mote+N+Pl+Abe:  muuđijn

  Noun - lakke:
    lakke+N+Sg+Nom:  lakke
    lakke+N+Sg+Gen:  lahe
    lakke+N+Sg+Ill:  lahe
    lakke+N+Sg+Loc:  laakan
    lakke+N+Sg+Com:  lahheest
    lakke+N+Sg+Abe:  lohhijn
    lakke+N+Ess:  lahettáá
    lakke+N+Pl+Nom:  lakken
    lakke+N+Pl+Gen:  lakked
    lakke+N+Pl+Acc:  laheh
    lakke+N+Pl+Ill: [loohij, lohij]
    lakke+N+Pl+Loc:  loohijd
    lakke+N+Pl+Com:  lohhijd
    lakke+N+Pl+Abe:  loohijn

  Noun - lokke:
    lokke+N+Sg+Nom:  lokke
    lokke+N+Sg+Gen:  lohe
    lokke+N+Sg+Ill:  lohe
    lokke+N+Sg+Loc:  lookán
    lokke+N+Sg+Com:  lohheest
    lokke+N+Sg+Abe:  luhhijn
    lokke+N+Ess:  lohettáá
    lokke+N+Pl+Nom:  lokken
    lokke+N+Pl+Gen:  lokked
    lokke+N+Pl+Acc:  loheh
    lokke+N+Pl+Ill: [luuhij, luhij]
    lokke+N+Pl+Loc:  luuhijd
    lokke+N+Pl+Com:  luhhijd
    lokke+N+Pl+Abe:  luuhijn

  Noun - rokke:
    rokke+N+Sg+Nom:  rokke
    rokke+N+Sg+Gen:  rohe
    rokke+N+Sg+Ill:  rohe
    rokke+N+Sg+Loc:  rookán
    rokke+N+Sg+Com:  rohheest
    rokke+N+Sg+Abe:  ruhhijn
    rokke+N+Ess:  rohettáá
    rokke+N+Pl+Nom:  rokken
    rokke+N+Pl+Gen:  rokked
    rokke+N+Pl+Acc:  roheh
    rokke+N+Pl+Ill: [ruuhij, ruhij]
    rokke+N+Pl+Loc:  ruuhijd
    rokke+N+Pl+Com:  ruhhijd
    rokke+N+Pl+Abe:  ruuhijn

  Noun - čukke:
    čukke+N+Sg+Nom:  čukke
    čukke+N+Sg+Gen:  čuhe
    čukke+N+Sg+Ill:  čuhe
    čukke+N+Sg+Loc:  čuukán
    čukke+N+Sg+Com:  čuhheest
    čukke+N+Sg+Abe:  čuhhijn
    čukke+N+Ess:  čuhettáá
    čukke+N+Pl+Nom:  čukken
    čukke+N+Pl+Gen:  čukked
    čukke+N+Pl+Acc:  čuheh
    čukke+N+Pl+Ill: [čuuhij, čuhij]
    čukke+N+Pl+Loc:  čuuhijd
    čukke+N+Pl+Com:  čuhhijd
    čukke+N+Pl+Abe:  čuuhijn

  Noun - mokke:
    mokke+N+Sg+Nom:  mokke
    mokke+N+Sg+Gen:  mohe
    mokke+N+Sg+Ill:  mohe
    mokke+N+Sg+Loc:  mookán
    mokke+N+Sg+Com:  mohheest
    mokke+N+Sg+Abe:  muhhijn
    mokke+N+Ess:  mohettáá
    mokke+N+Pl+Nom:  mokken
    mokke+N+Pl+Gen:  mokked
    mokke+N+Pl+Acc:  moheh
    mokke+N+Pl+Ill: [muuhij, muhij]
    mokke+N+Pl+Loc:  muuhijd
    mokke+N+Pl+Com:  muhhijd
    mokke+N+Pl+Abe:  muuhijn

  Noun - tikke:
    tikke+N+Sg+Nom:  tikke
    tikke+N+Sg+Gen:  tihe
    tikke+N+Sg+Ill:  tihe
    tikke+N+Sg+Loc:  tiikán
    tikke+N+Sg+Com:  tihheest
    tikke+N+Sg+Abe:  tihhijn
    tikke+N+Ess:  tihettáá
    tikke+N+Pl+Nom:  tikken
    tikke+N+Pl+Gen:  tikked
    tikke+N+Pl+Acc:  tiheh
    tikke+N+Pl+Ill: [tiihij, tihij]
    tikke+N+Pl+Loc:  tiihijd
    tikke+N+Pl+Com:  tihhijd
    tikke+N+Pl+Abe:  tiihijn

  Noun - utke:
    utke+N+Sg+Nom:  utke
    utke+N+Sg+Gen:  uđhe
    utke+N+Sg+Ill:  uđhe
    utke+N+Sg+Loc:  uutkán
    utke+N+Sg+Com:  uđheest
    utke+N+Sg+Abe:  uđhijn
    utke+N+Ess:  uđhettáá
    utke+N+Pl+Nom:  utken
    utke+N+Pl+Gen:  utked
    utke+N+Pl+Acc:  uđheh
    utke+N+Pl+Ill: [uuđhij, uđhij]
    utke+N+Pl+Loc:  uuđhijd
    utke+N+Pl+Com:  uđhijd
    utke+N+Pl+Abe:  uuđhijn

  Noun - kukse:
    kukse+N+Sg+Nom:  kukse
    kukse+N+Sg+Gen:  kuvse
    kukse+N+Sg+Ill:  kuvse
    kukse+N+Sg+Loc:  kuuksán
    kukse+N+Sg+Com:  kuvseest
    kukse+N+Sg+Abe:  kuvssijn
    kukse+N+Ess:  kuvsettáá
    kukse+N+Pl+Nom:  kuksen
    kukse+N+Pl+Gen:  kuksed
    kukse+N+Pl+Acc:  kuvseh
    kukse+N+Pl+Ill: [kuuvsij, kuvsij]
    kukse+N+Pl+Loc:  kuuvsijd
    kukse+N+Pl+Com:  kuvssijd
    kukse+N+Pl+Abe:  kuuvsijn

